cs: Typ fotografického papíru: Plátno; Umělecký; Lesklá; Lesk; Matná; Metalický; Perleť; Satén; Pololesklý; Hedvábí; Jiné
hu: Fotópapír típusa: Vászon; Képzőművészet; Fényes; Csillogó; Matt; Fémes; Gyöngy; Szatén; Félig fényes; Selyem; Egyéb
ro-RO: Tipul hârtiei fotografice: Pânză; Artă plastică; Lucios; Luster; Mată; Metalizată; Sidefată; Satinată; Semi-lucioasă; Mătase; Altele
it: Tipo di carta fotografica: Tela; Belle arti; Lucido; Lustro; Matte; Metallico; Perlato; Satinato; Semilucido; Seta; Altro
lt-LT: Fotopopieriaus rūšis: Drobė; Vaizduojamasis menas; Žvilgus; Blizgus; Matinis; Metalo žvilgesio; Pusiau matinis; Satinas; Pusiau blizgus; Šilkas; Kita
ru: Тип фотобумаги: Холст; Изобразительное искусство; Глянцевая; Блестящая; Матовая; Металлик; Перламутровая; Полуматовая; Полуглянцевая; Шелковая; Другое
hr-HR: Vrsta fotografskog papira: Platno; Likovna umjetnost; Sjajni; Polumat; Mat; Metalik; Sedefasti; Saten; Polusjajni; Svila; Ostalo
en: Photographic paper type: Canvas; Fine art; Glossy; Luster; Matte; Metallic; Pearl; Satin; Semi-gloss; Silk; Other
de: Typ des Fotopapiers: Leinwand; Kunstdruck; Glänzend; Hochglanz; Matt; Metallisch; Handnähmaschine; Seidenmatt; Mattglänzend; Seide; Sonstiges
sv: Fotografisk papperstyp: Kanvas; Skön konst; Glansig; Lyster; Matt; Metallisk; Pärla; Satin; Halvblank; Silke; Övrigt
pt-BR: Tipo de papel fotográfico: Tela; Belas artes; Brilhoso; Brilho; Fosco; Metálico; Pérola; Cetim; Semi-brilho; Seda; Outro
sk-SK: Typ fotografického papiera: Plátno; Výtvarné umenie; Lesklý; Leštený; Matný; Kovový; Perlový; Saténový; Pololesklý; Hodvábny; Iné
th: ประเภทกระดาษอัดรูป: ผ้าใบ; วิจิตรศิลป์; มัมวาว; มันวาว; ด้าน; เมทัลลิก; ไข่มุก; กระดาษเนื้อซาติน; กึ่งเงา; ผ้าไหม; อื่นๆ
vi: Loại giấy ảnh: Toan; Mỹ thuật; Bóng láng; Dung dịch tạo bóng; Lì; Ánh kim; Chân may đính ngọc; Satin; Nửa bóng; Lụa; Khác
nl: Type fotopapier: Canvas; Fijne kunst; Glanzend; Glans; Mat; Metallic; Parel; Satijn; Halfglanzend; Zijde; Andere
tr: Fotoğraf kağıdı türü: Tuval; Güzel sanat; Parlak; Parlaklık; Mat; Metalik; İnci; Saten; Yarı parlak; İpek; Diğer
el: Τύπος φωτογραφικού χαρτιού: Καμβάς; Καλλιτεχνικό; Γυαλιστερό; Λαμπερό; Ματ; Μεταλλικό; Πέρλα; Σατέν; Ημι-γυαλιστερό; Μετάξι; Άλλο
sl-SI: Vrsta fotografskega papirja: Platno; Likovna umetnost; Sijoč; Lesk; Mat; Kovinska; Biserni; Satenast; Polsijajni; Svilnat; Drugo
ja: 印画紙の種類: キャンバス; ファインアート; 光沢のある; 光沢; マット; メタリック; パール; サテン; セミグロス; シルク; その他
pl: Typ papieru fotograficznego: Płótno; Sztuki piękne; Lśniący; Z połyskiem; Matowy; Metaliczny; Perła; Satyna; Półpołysk; Jedwab; Inne
pt-PT: Tipo de papel de fotografia: Tela; Belas artes; Brilhante; Brilho; Mate; Metálico; Pérola; Acetinado; Semibrilhante; Seda; Outro
bg-BG: Тип фотографска хартия: Платно; Изобразително изкуство; Гланцирана; Блясък; Мат; Металик; Перла; Сатен; Полугланцова; Коприна; Други
da: Fotografisk papirtype: Lærred; Fin kunst; Glansfuldt; Glans; Mat; Metallisk; Perle; Satin; Semi-glans; Silke; Andet
zh-TW: 相紙類型: 帆布; 美術作品; 光澤; 光澤; 霧面; 金屬色; 珍珠; 緞面布; 半光澤; 絲綢; 其他
fi: Valokuvapaperityyppi: Kanvaasi; Taide; Kiiltävä; Kiilto; Matta; Metallinen; Helmeilevä; Satiini; Puolikiiltävä; Silkki; Muu
nb: Fotografisk papirtype: Lerret; Kunst; Blank; Glans; Matt; Metallisk; Perle; Sateng; Halvblank; Silke; Annet
es: Tipo de papel fotográfico: Lienzo; Artes plásticas; Brillante; Luster; Mate; Metálico; Cordoncillo; Satinado; Semibrillante; Seda; Otros
ko: 인화지 종류: 캔버스; 미술; 글로시; 광택; 매트; 메탈릭; 펄; 새틴; 세미 글로스; 실크; 기타
zh-CN: 相纸类型: 画布; 美术; 光面; 光泽纸; 哑光; 金属色; 珍珠; 缎; 半光面; 丝绸; 其他
fr: Type de papier photographique: Toiles; Beaux-arts; Brillant; Lustré; Mat; Métallique; Perle; Satiné; Semi-brillant; Soie; Autre